# 合同履约成本与生产成本的区别

提问人：ecoknight 时间：2019-07-03 17:41:10
先行谢过陈老师和各位老师长期的帮助！！ 新收入准则里说---第二十六条企业为履行合同发生的成本，不属于其他企业会计准则规范范围且同时满足下列条件的，应当作为合同履约成本确认为一项资产：（一）该成本与一份当前或预期取得的合同直接相关，包括直接人工、直接材料、制造费用（或类似费用）、明确由客户承担的成本以及仅因该合同而发生的其他成本；
我的问题----
企业的料工费，签了合同的就放合同履约成本，没有签合同的，就继续放生产成本、制造费用继续核算。可以这样理解吗？
谢谢！！@chenyiwei

回答人：chenyiwei
不是如主帖这样理解。首先要考虑合同的履约过程是否形成存货，如果是则作为存货（在产品、产成品等）核算；不形成存货的（例如劳务成本）通过合同履约成本归集。

提问人：renaiqiang 时间：2019-10-21 06:30:13
对于一般性生产制造企业，还是按照之前的原材料、生产成本，制造费用和库存商品等科目核算；对于建筑施工和一般性服务型企业，采用合同履约成本，下设服务成本和工程施工明细科目核算，类似于取代了之前的建造合同使用的会计科目和服务类公司的劳务成本等科目，可否这样理解？
如果不是这样，陈老师，可否细说一下，生产制造企业用来归集料工费的生产成本科目和合同履约成本之间到底是什么关系？

回答人：chenyiwei
可以这样理解。